臺灣彰化地方法院刑事判決　　　　　　　96年度易字第1269號
公　訴　人　臺灣彰化地方法院檢察署檢察官
被　　　告　甲○○
上列被告因違反毒品危害防制條例案件，經檢察官提起公訴（96
年度毒偵字第3158號），本院判決如下：
    主  文
甲○○施用第二級毒品，累犯，處有期徒刑柒月。扣案之甲基安
非他命壹包（毛重零點肆公克），沒收銷燬之。
    犯罪事實及理由
一、甲○○前於民國93年間，因施用第二級毒品案件，經本院以
    93年度彰簡字第888 號，判處有期徒刑4 月確定，入監執行
    後，於94年6 月17日執行完畢釋放。其另於91年間，因施用
    毒品案件，經本院以90年度毒聲字第4362號裁定，令入戒治
    處所施以強制戒治，嗣因成效經評定合格，經檢察官聲請後
    ，再經本院以91年度毒聲字第1750號裁定停止戒治，所餘戒
    治期間付保護管束，於91年7 月22日停止戒治出所，並於91
    年12月24日保護管束期滿未經撤銷，強制戒治執行完畢。其
    另於96年間，因施用毒品案件，經本院以96年度斗簡字第19
    4 號，判處有期徒刑6 月確定（此部分尚未執行）。詎其猶
    未能戒除毒癮，復於前揭強制戒治執行完畢後5 年內，基於
    施用第二級毒品甲基安非他命之犯意，於96年5 月8 日上午
    11時，在其位於彰化縣溪湖鎮○○路○ 段312 巷53號住處，
    以將甲基安非他命置於其所有玻璃球內下方以火燒烤吸煙方
    式（該玻璃球業已丟棄），施用第二級毒品甲基安非他命 1
    次。嗣於96年5 月8 日晚上8 時30分，甲○○駕駛車號9D-9
    476 號自小客車，行經臺中市○○區○○路1 段805-1 號前
    遭警盤查，經甲○○同意後，由員警目視環視車內，於該自
    小客車扶手凹槽內，發現甲○○所有，供其施用之第二級毒
    品甲基安非他命1 包（毛重0.4 公克），且經警對其採尿送
    驗後，呈甲基安非他命陽性反應，而查知上情。
二、案經臺中市警察局第六分局報告臺灣臺中地方法院檢察署檢
    察官呈請臺灣高等法院臺中分院檢察署檢察長核轉臺灣彰化
    地方法院檢察署檢察官偵查起訴。
    理  由
一、上揭犯罪事實，業據被告甲○○於本院審理時坦承不諱，且
    被告於96年5 月8 日遭警採集之尿液，送中山醫學大學附設
    醫院檢驗科藥物檢測中心檢驗結果，確呈甲基安非他命陽性
    反應，此有臺中市警察局第六分局協和派出所委託檢驗尿液
    代號與真實姓名對照表、中山醫學大學附設醫院檢驗科藥物
    檢測中心尿液檢驗報告各1 紙在卷可稽（見警卷，96年度毒
    偵字第3158號卷第3 頁），此外，尚有於被告所駕自小客車
    內查扣之甲基安非他命1 包（毛重0.4 公克）扣案足資佐證
    ，被告前開不利於己之自白，核與事實相符。而被告前曾於
    91年間，因施用毒品案件，經本院以90年度毒聲字第4362號
    裁定，令入戒治處所施以強制戒治，嗣因成效經評定合格，
    經檢察官聲請後，再經本院以91年度毒聲字第1750號裁定停
    止戒治，所餘戒治期間付保護管束，於91年7 月22日停止戒
    治出所，並於91年12月24日保護管束期滿未經撤銷，強制戒
    治執行完畢等情，有臺灣高等法院被告前案紀錄表存卷可參
    ，其於強制戒治執行完畢5 年內，再犯本案毒品危害防制條
    例第10條之罪，事證明確，其犯行洵堪認定，應予依法論科
    。
二、按甲基安非他命係毒品危害防制條例所定之第二級毒品，不
    得非法施用。核被告所為，係犯毒品危害防制條例第10條第
    2 項之施用第二級毒品罪。被告為供施用甲基安非他命，而
    持有該級毒品甲基安非他命之低度行為，應為施用之高度行
    為所吸收，不另論罪。又被告前曾於93年間，因施用第二級
    毒品案件，經本院以93年度彰簡字第888 號，判處有期徒刑
    4 月確定，入監執行後，於94年6 月17日執行完畢釋放等情
    ，此有臺灣高等法院被告前案紀錄表存卷可參，其於有期徒
    刑執行完畢後5 年內，故意再犯本件有期徒刑以上之罪，為
    累犯，應依刑法第47條第1 項規定加重其刑。爰審酌被告曾
    因施用毒品經送觀察、勒戒及強制戒治，而仍未知警惕又再
    犯本案之罪，足見其雖經觀察、勒戒及強制戒治之治療程序
    ，仍未能徹底袪除施用毒品遠離毒害，顯未能善體國家設置
    觀察、勒戒及強制戒治機構，協助毒品施用者戒除毒害之良
    法美意，惟念及施用毒品本質上係戕害自身健康之行為，尚
    未嚴重破壞社會秩序或侵害他人權益，及其施用毒品之犯罪
    動機、目的、所生危害及犯罪後坦承犯行態度尚屬良好等一
    切情狀，量處如主文所示之刑。扣案之甲基安非他命1 包（
    毛重0.4 公克），係查獲已供被告施用部分之甲基安非他命
    ，應依毒品危害防制條例第18條第1 項前段規定，沒收銷燬
    之。
據上論斷，應依刑事訴訟法第299 條第1 項前段，毒品危害防制
條例第10條第2 項、第18條第1 項前段，刑法第11條、第47條第
1項，判決如主文。
本案經檢察官張尹敏到庭執行職務。
中　　華　　民　　國　　96　　年　　9 　　月　　17　　日
                     刑事第五庭   法  官  簡婉倫
以上正本證明與原本無異。
如不服本判決，應於判決送達後10日內，向本院提出上訴書狀，
上訴書狀應「敘述具體上訴理由」，並按他造當事人之人數附繕
本。「切勿逕送上級法院」。
中　　華　　民　　國　　96　　年　　9 　　月　　17　　日
                                  書記官
附錄本案論罪科刑法條
毒品危害防制條例第10條第2項
施用第二級毒品者，處 3 年以下有期徒刑。
